臺灣高等法院臺南分院刑事判決　　　 99年度交上易字第717號
上　訴　人　臺灣雲林地方法院檢察署檢察官
被　　　告　蔡明修
上列上訴人因被告過失傷害案件，不服臺灣雲林地方法院99年度
交易字第162號中華民國99年10月11日第一審判決（起訴案號：
臺灣雲林地方法院檢察署99年度調偵字第297號），提起上訴，
本院判決如下：
    主  文
上訴駁回。
蔡明修緩刑貳年。
    事  實
一、蔡明修於民國98年10月10日駕駛車牌號碼1631-XT號自用小
    客車，沿雲林縣斗南鎮阿丹里雲158號公路乙線，由東往西
    方向行駛，嗣於同日凌晨1時50分許，行經該路段8.7公里處
    欲迴轉時，本應注意先暫停並顯示左轉燈光或手勢，看清無
    來往車輛，始得迴轉，而依當時天氣晴、夜間無照明、柏油
    路面乾燥、無缺陷、無障礙物、視距良好，並無不能注意之
    情事，竟疏未注意即貿然向左方迴轉；適有宋威漢騎乘車牌
    號碼893-DSF號重型機車亦沿雲158公路乙線由西往東方向行
    駛，行經該路段，亦應注意車前狀況，且無不能注意之情形
    ，竟疏未注意車前狀況，而未及早採取煞停或避開之安全措
    施，仍逕予直行，雙方避煞不及，致宋威漢之機車車頭與蔡
    明修之自用小客車左前車輪發生擦撞，宋威漢因此人車倒地
    ，受有左前臂上端開放性骨折及左鎖骨閉鎖性骨折等傷害。
    蔡明修肇事後，於員警據報前往現場處理時，當場承認為肇
    事人，而自首並接受裁判。
二、案經宋威漢訴由雲林縣警察局斗南分局報請臺灣雲林地方法
    院檢察署檢察官偵查起訴。
    理  由
一、按被告以外之人於審判外之陳述，雖不符刑事訴訟法第159
    條之1至之4之規定，而經當事人於審判程序同意作為證據，
    法院審酌該言詞陳述或書面陳述作成時之情況，認為適當者
    ，亦得為證據。刑事訴訟法第159條之5第1項定有明文。查
    證人即被害人宋威漢分別於警詢及偵查中之證述，雖均係被
    告以外之人於審判外之陳述，惟檢察官及被告於原審及本院
    審判程序同意作為證據，且該等供述證據係由職司犯罪調查
    、偵查之警方及檢察官依法定正當程序作成，查無顯不可信
    之情狀，本院審酌上情認屬適當，依上開規定，自得為證據
    。另雲林縣警察局斗南分局道路交通事故調查報告表(一)、(二)
    、道路交通事故現場圖、臺大醫院雲林分院診斷證明書及案
    發現場照片10張等文書，經查該等文書並無何故意登載不實
    之顯不可信情況，依刑事訴訟法第159條之4各款之規定亦得
    採為證據，合先敘明。
二、上揭犯罪事實，業據被告蔡明修分別原審偵審中及本院審理
    時坦承不諱，核與告訴人宋威漢指訴之情節相符，並有雲林
    縣警察局交通警察隊斗南小隊交通事故談話紀錄表、雲林縣
    警察局斗南分局道路交通事故調查報告表(一)、(二)、道路交通
    事故現場圖、臺大醫院雲林分院診斷證明書及現場照片10張
    等附卷可稽（詳偵查卷第5頁、第9頁、第15頁、第16頁、第
    14頁、第13頁、第17頁至第21頁），堪認為真實。
三、按汽車迴車前，應暫停並顯示左轉燈光或手勢，看清無來往
    車輛，始得迴轉，道路交通安全規則第106條第1項第5款定
    有明文。而依上開雲林縣警察局斗南分局道路交通事故調查
    報告表(一)所示，當時天氣晴、夜間無照明、柏油路面乾燥、
    無缺陷、無障礙物、視距良好，並無不能注意之情事，被告
    竟疏未注意即貿然迴轉，因此肇事，其有過失甚明，並為肇
    事原因。另本件經送臺灣省車輛行車事故覆議鑑定委員會鑑
    定肇事責任結果，亦同此認定，有該鑑定委員會99年8月4日
    覆議字第0996202887號函所附覆議意見書附卷可參（偵查卷
    第42頁至44頁）。又告訴人宋威漢確因本件車禍受有上述之
    傷害，故被告之上開過失行為與告訴人宋威漢所受之傷害結
    果間，自具有相當之因果關係。至告訴人騎機車行經肇事路
    段疏未注意車前狀況，而未及早採取煞停或避開之安全措施
    ，仍逕予直行，雖同為本件車禍之肇事原因，對於結果之發
    生亦有過失，惟本件車禍既係被告前開過失行為共同所肇致
    ，自仍應負過失責任。
四、核被告所為，係犯刑法第284條第1項前段之過失傷害罪。又
    被告肇事後，於未有偵查犯罪職務之機關或公務員發覺其為
    犯罪人前，向到達肇事現場處理之警員主動供承犯罪，並接
    受裁判一節，有雲林縣警察局斗南分局道路交通事故肇事人
    自首情形紀錄表1紙在卷可稽（偵查卷第23頁），符合自首
    規定之要件，應依刑法第62條之規定，減輕其刑。
五、原審審理結果，認被告罪證明確，因予適用刑法第284條第1
    項前段、第62條、第41條第1項前段，刑法施行法第1條之1
    ，並審酌被告係高中畢業，無前科，素行非差，此有臺灣高
    等法院被告前案紀錄表附卷可憑，且已承認過錯，非無悔意
    ，犯後態度尚可，又告訴人即被害人對本件車禍之發生與有
    過失，惟被告違反道路交通安全規則之過失程度非輕，其過
    失行為導致告訴人即被害人之傷害非輕，且被告至今因和解
    金額之認知不同，而未能與告訴人達成和解等一切情狀，量
    處有期徒刑3月，並諭知易科罰金之折算標準。本院經核原
    判決，認事用法俱無違誤，所為量刑亦屬允當。檢察官依告
    訴人之聲請及所提出財團法人奇美醫院99年2月11日出具之
    宋威漢診斷證明書，認宋威漢所受受傷已達重傷害程度，且
    被告於案發後未積極與告訴人協調和解等語，而提起本案上
    訴。經本院檢具告訴人宋威漢上開診斷證明書函請財團法人
    奇美醫院查明，宋威漢之傷勢是否已達刑法第10條第4項所
    稱之重傷程度？財團法人奇美醫院於99年11月29日覆稱：「
    宋威漢經治療後，手股之功能遺存運動障礙，背屈掌屈角度
    有部分損失。唯如依刑法第10條第4項【重傷】定義，則未
    達重傷程度」等情（本院卷第24頁至25頁），是告訴人宋威
    漢因本案車禍所致之傷勢尚未達重傷害程度，洵為明確。又
    本案上訴後，經本院勸諭雙方試行和解，被告於100年3月22
    日本院審理時提出，雙方已於100年3月4日經臺南巿東區調
    解委員會調解成立，被告已與告訴人達成民事和解之該調解
    委員會調解筆錄為證，並經本院當庭詢問告訴人無訛（本院
    卷第61頁背面及第63頁）。是本案檢察官之上訴理由均不足
    採，本件上訴為無理由，應予駁回。另查被告未曾受有期徒
    刑以上刑之宣告，有卷內被告前案紀錄表可查，經此偵審程
    序教訓，應知警惕諒無再犯之虞，且告訴人宋威漢於本院審
    理時亦稱「之前未和解，雙方有點誤會，現已達成和解，請
    庭上給予被告緩刑機會」等語（本院卷第61頁背面），本院
    因認對被告所宣告之刑，以暫不執行為適當，併諭知緩刑2
    年，以勵自新。
據上論斷，應依刑事訴訟法第368條，刑法第74條第1項，判決如
主文。
本案經檢察官林炎昇到庭執行職務。
中    華    民    國   100    年    3     月    31    日
                  刑事第一庭    審判長法  官  茆臺雲
                                      法  官  蔡長林
                                      法  官  王明宏
以上正本證明與原本無異。
不得上訴。
                                      書記官  黃全忠
中    華    民    國   100    年    3     月    31    日
附錄本判決論罪科刑法條：
中華民國刑法第284條第1項：
因過失傷害人者，處6月以下有期徒刑、拘役或5百元以下罰金，
致重傷者，處1年以下有期徒刑、拘役或5百元以下罰金。